【裁判字號】    97,交聲,2327
【裁判日期】    970919
【裁判案由】    違反道路交通管理處罰條例聲明異議
【裁判全文】
臺灣臺北地方法院交通事件裁定        97年度交聲字第2327號
原處分機關  臺北市交通事件裁決所
受處分人    甲○○
上列受處分人因違反道路交通管理處罰條例案件，對於台北市交
通事件裁決所97年9月9日所為之處分（原處分：北市裁罰字第裁
22-1AE325499號），聲明異議，本院裁定如下：
    主  文
異議駁回。
    理  由
一、異議意旨略以：異議人即受處分人甲○○於民國97年5月3日
    14時52分許，有在臺北市○○街道路收費停車處停車，經開
    單應繳納停車費新台幣（下同）20元，而未依限繳納，經臺
    北市停車管理工程處逕行舉發應納罰款300元。但伊不是故
    意不繳納，先是因為繳費單破損，所以未依限繳納，後來寄
    送之催繳單又係家人代收，本人又未住在該處所，所以才遲
    延繳納，為了20元停車費竟要被處罰300元，顯不公平，自
    有不服。爰提起本件異議，請求撤銷原處分云云。
二、按汽車駕駛人在道路收費停車處所停車，未依規定繳費，主
    管機關應書面通知駕駛人於七日內補繳，並收取必要之工本
    費用，逾期再不繳納，處新台幣300元罰鍰，道路交通管理
    處罰條例第56條第2項定有明文。
三、經查：本件異議人即受處分人於97年5月3日14時52分許，有
    在臺北市○○街道路收費停車處停車，經開單應繳納停車費
    20元，惟其未依限繳納，經臺北市停車管理工程處於97年6
    月24日發函催繳後，仍未於規定期限內補繳，原處分機關乃
    以異議人違反道路交通管理處罰條例第56條第2項裁處罰鍰
    新臺幣300元，有臺北市停車管理工程處97年7月18日北市停
    管字第097340793 00號書函、台北市政府交通局送達證書暨
    所附中華民國大宗掛號函件明細、台北市交通事件裁決所97
    年9月9日北市裁罰字第裁22-1AE325499號違反道路交通管理
    事件裁決書等件在卷可稽。異議人雖執上開情詞辯稱催繳單
    係家人代收，伊未住在該處，所以才未依限補繳云云，查：
    異議人之戶籍確實設於「台北市○○區○○街16巷12之1號
    」，有其戶役政個人基本資料查詢結果一份在卷可稽，異議
    人亦不爭執其家人在上開設籍處有為其代收該催繳單，異議
    人於申訴時亦自行提出該催繳通知單之影本，是該催繳單之
    送達自屬合法，則本件主管機關已依道路交通管理處罰條例
    第56條第2項以書面通知駕駛人即異議人應於七日內補繳，
    詎異議人仍未依限繳納，原處分機關即依上開規定裁處罰鍰
    300元，即無不合。至異議人所稱催繳單乃家人代收云云，
    惟異議人確實設籍於上址，亦明知系爭停車費已逾期未繳，
    即應自行注意相關文件之收受，且臺北市停車管理工程處亦
    提供網路供下載繳費資料（網址：http://www.pma.taipei.
    gov.tw），縱異議人之家人確實疏忽未告知其催繳函一事，
    亦認係可歸責於異議人之事由，不影響本院對於臺北市停車
    管理工程處所發催繳函已經生效事實之認定。從而，原處分
    機關據此認為異議人有不依限繳納停車費之違規事實，依首
    開法條規定，裁處罰鍰300元，核無違誤，應予維持，本件
    異議為無理由，應予駁回。
四、據上論斷，應依道路交通案件處理辦法第18條裁定如主文。
中    華    民    國    97    年    9     月    19    日
                              交通法庭法  官  孫惠琳
以上正本證明與原本無異
如不服本裁定應於送達後5日內向本院提出抗告狀
                                書記官  郭錦賢
中    華    民    國    97    年    9     月    19    日


司法院資訊處製作；財團法人民間司法改革基金會備份。
